臺灣士林地方法院交通事件裁定　　　　　　九十三年度交聲字第一二五、一二六號
　　原處分機關　臺北巿交通事件裁決所
　　異　議　人
　　即受處分人　甲○○
右列受處分人因違反道路交通管理處罰條例案件，對台北市交通事件裁決所於中華民
國九十三年二月四日所為北市裁三字第裁二二─ＡＣ0000000號、北市裁三字
第裁二二─ＡＩ0000000號裁決書所為之處分聲明異議（原處分案號：台北市
政府警察局舉發違反道路交通管理事件通知單北市警交大字第ＡＣ0000000號
、ＡＩ0000000號），本院裁定如左：
    主  文
異議駁回。
    理  由
一、按汽車駕駛人，行車速度，超過規定之最高時速，或低於規定之最低時速，或裝
    用測速雷達感應器者，處新台幣一千二百元以上二千四百元以下罰鍰。次按汽車
    駕駛人有違反道路交通管理處罰條例第四十條第一項情形者，除依原條款處罰鍰
    外，並予記違規點數一點。道路交通管理處罰條例第四十條第一項、第六十三條
    第一項第一款分別有明文定之。
二、原處分意旨略以：異議人即受處分人甲○○（以下稱異議人）所有九Ｄ─四六０
    號營小客車於九十二年十二月二十六日十四時一分在臺北市○○路○段（往西）
    經警舉發該路段行車限速五十公里，而經測得時速六十三公里，超速十三公里未
    滿二十公里；又於九十二年十二月二十八日九時十六分，在台北市○○○路與逸
    仙路（東向西）經警舉發該路段行車限速五十公里，而經測得時速六十一公里，
    超速十一公里未滿二十公里違規，依違反道路交通管理處罰條例第四十條第一項
    規定，共裁處罰鍰新台幣（以下同）三千四百元，並依同條例第六十三條第一項
    第一款共記違規點數二點等語。
三、聲明異議意旨略以：一般道路（快速道路除外），不分任何情狀都是限速五十公
    里，從理論法則來說實為不當，舉發單位對於汽車超速情況彈性的於十公里內不
    舉發，但是美國之１０mile等於十六公里，故異議人認為超速逾十六公里才舉發
    處分為宜；又對於罰鍰方面，異議人認為統一裁罰基準表有本末倒置的不當之處
    ，例如機車超速未滿二十公里罰一千二百元，然汽車卻罰一千七百元，但異議人
    認為機車超速之受傷機率應高於汽車超速之受傷機率，故應該就機車之罰鍰高於
    汽車才合理，然處分單位之汽車罰鍰標準卻較機車標準還重，顯有輕重失衡之慮
    ，又處罰機關在超速未滿二十公里，罰一千七百元，超速超過二十公里罰一千九
    百元，則若超速一公里即罰一千七百元，若超速五十公里只罰一千九百元，而超
    速一公里和超速五十公里危險度差幾十萬倍，但罰鍰才差二百元，有違反比例原
    則云云。
四、經查，本件異議人之前開車輛於九十二年十二月二十六日十四時一分，在臺北市
    ○○路○段（往西）經警舉發行車限速五十公里，經測時速六十三公里，超速十
    三公里未滿二十公里，又於九十二年十二月二十八日九時十六分於台北市○○○
    路與逸仙路（東向西）經警舉發行車限速五十公里，經測時速六十一公里，超速
    十一公里未滿二十公里等未遵守行車速限管制規定之違規事實，有舉發違反道路
    交通管理事件通知單二紙、及前開車輛超速違規知此證照片二張附卷可稽，且為
    異議人所不爭執，再該路段之行車速限為五十公里，亦有臺北巿交通事件裁決所
    於中華民國九十三年二月二十日所為北市裁三字第０９３３１４４５５００號之
    案件移送書在卷為憑，從而受處分人之車輛於前揭時間，行經上開路段，有超速
    行駛之事實，自堪認定。按汽機車駕駛人領有駕駛執照，自應遵守道路交通安全
    規則，異議人於該路段駕車，仍須依道路交通標誌、標線、號誌之指示行駛，尚
    難以其個人認知及習慣而遽謂可違反該標誌之規定行駛，況異議人之超速行駛係
    分屬不同日期，警察分別舉發，自無違誤，異議人前開所辯，洵無足採。且查有
    關道路交通管理之實際標誌、標線、管制方法、手段，乃行政機關依其職權所為
    裁量之行政措施或處分，除有重大、明顯瑕疵或其他違法情形外，尚非本院所得
    任意指摘或變更。又按行政主管機關對於道路交通標誌、標線之決定，係基於全
    體交通動線順暢、安全、調節之整體必要，經周詳規劃後依職權所為之裁量，依
    前所述，該路段標誌設置時即已考量車輛行駛之安全速度。綜上所述，本件異議
    人所有之營小客車二次違反行車速限而超速行駛，均係違反前揭道路交通管理處
    罰條例第四十條第一項之規定，事證明確，原處分機關據以援引首揭規定，依法
    合併裁處罰鍰三千四百元，並依同條例第六十三條第一項第一款記違規點數二點
    ，洵無不當。本件聲明異議為無理由，應予駁回。
據上論斷，應依道路交通案件處理辦法第十九條，裁定如主文。
中      華      民      國      九十三      年    四    月      七      日
                                  臺灣士林地方法院刑事第一庭
                                      法  官  張  國  棟
右正本證明與原本無異。
如不服本裁定，應於送達後五日內，向本院提出抗告狀。
                                      書記官   何  子 傑
中      華      民      國      九十三      年    四    月     十四     日
